臺灣桃園地方法院刑事裁定　　　　　　　100年度訴字第184號
公　訴　人　臺灣桃園地方法院檢察署檢察官
被　　　告　曾榮鑑
選任辯護人　陳志律師
　　　　　　蕭萬龍律師
被　　　告　吳油貴
選任辯護人　廖克明律師
被　　　告　謝金榮
選任辯護人　苗繼業律師
被　　　告　郭　火
選任辯護人　江百易律師
被　　　告　張昭宏
選任辯護人　周威君律師
被　　　告　陳殿榮
選任辯護人　朱富賢律師
上列被告因貪污治罪條例等案件，經檢察官提起公訴（99年度偵
字第30893、31073號），本院裁定如下：
    主  文
曾榮鑑於提出新臺幣伍拾萬元之保證金後，停止羈押，並限制住
居在桃園縣平鎮市○○路三十六巷三弄二號。
張昭宏於提出新臺幣伍拾萬元之保證金後，停止羈押，並限制住
居在桃園縣中壢市○○○路一五八號二樓。
吳油貴於提出新臺幣參拾萬元之保證金後，停止羈押，並限制住
居在桃園縣中壢市○○路六十巷二十八號。
謝金榮於提出新臺幣參拾萬元之保證金後，停止羈押，並限制住
居在桃園縣楊梅市○○街三六二號八樓。
郭火於提出新臺幣參拾萬元之保證金後，停止羈押，並限制住居
在桃園縣中壢市○○○街十七巷一號三樓。
陳殿榮於提出新臺幣貳拾萬元之保證金後，停止羈押，並限制住
居在桃園縣中壢市○○路四十五巷三十五號。
    理  由
一、本件被告曾榮鑑、吳油貴、謝金榮、郭火、張昭宏、陳殿榮
    因違反貪污治罪條例案件，經本院訊問後，認有刑事訴訟法
    第101條第1項第2款、第3款之情形而有羈押之必要，於民國
    100年3 月21日執行羈押在案，並均禁止接見通信，嗣於100
    年6月21日起延長羈押2月在案。
二、按關於羈押與否之審查，其目的僅在判斷有無實施羈押強制
    處分之必要，並非認定被告有無犯罪之實體審判程序，是關
    於羈押之要件，無須經嚴格證明，以經釋明得以自由證明為
    已足；至於被告是否成立犯罪，乃本案實體上應予判斷之問
    題。次按羈押被告之目的，其本質上在確保訴訟程序得以順
    利進行、或為確保證據之存在與真實、或為確保嗣後刑之執
    行，而對被告所實施剝奪其人身自由之強制處分，而被告有
    無羈押之必要，法院僅須審查被告犯罪嫌疑是否重大、有無
    羈押之原因、以及有無賴羈押以保全偵查、審判或執行之必
    要，由法院就具體個案情節予以斟酌決定，如就客觀情事觀
    察，法院許可羈押之裁定，在目的與手段間之衡量並無明顯
    違反比例原則情形，即無違法或不當可言；且關於羈押原因
    之判斷，尚不適用訴訟法上之嚴格證明原則。而所謂羈押之
    必要性，係由法院就具體個案，依職權衡酌是否有非予羈押
    顯難保全證據，或難以遂行訴訟程序者為其準據。被告縱屬
    犯罪嫌疑重大，且具有法定羈押原因，若依比例原則判斷，
    並無羈押之必要者，固應為停止羈押之裁定，或改以其他干
    預被告權利較為輕微之強制處分；反之，被告仍需受拘束身
    體自由之不利益強制處分。亦即，有無羈押之必要性，得否
    具保、責付、限制住居而停止羈押，應由事實審法院審酌被
    告各情，依相關規定審慎衡酌之。
三、本院前雖以被告曾榮鑑、吳油貴、謝金榮、郭火、張昭宏分
    別存有刑事訴訟法第101條第1項第2款勾串共犯及第3款重罪
    羈押之事由，被告陳殿榮存有刑事訴訟法第101條第1 項第2
    款勾串共犯之事由，然依本案目前審理進度、訴訟程序之進
    行、衡酌比例原則判斷被告曾榮鑑、吳油貴、謝金榮、郭火
    、張昭宏、陳殿榮現已無繼續羈押之必要性，改以其他干預
    被告權利較為輕微之強制處分以代替羈押，並參酌被告曾榮
    鑑、吳油貴、謝金榮、郭火、張昭宏、陳殿榮之身分、地位
    、經濟能力、所造成法益侵害、犯罪情節、犯罪後逃亡可能
    性等因素，而分別裁定如主文所示之保證金及限制住居。雖
    被告曾榮鑑、吳油貴、謝金榮、郭火、張昭宏、陳殿榮於本
    院審理中就本案分別聲請傳訊共約30位證人（其中僅有3 位
    檢察官亦聲請就犯罪事實三行主詰問，見本院卷第306 頁至
    第307 頁），而本院於審理程序中目前已傳訊證人曾本雨、
    鍾德傳詰問完畢（另被告曾榮鑑、吳油貴、謝金榮、郭火、
    張昭宏、陳殿榮均捨棄傳喚證人鍾月嬌），惟上開30位證人
    大部分均已於偵查中經檢察官傳喚證述完畢，而本案被告曾
    榮鑑、吳油貴、謝金榮、郭火、張昭宏、陳殿榮亦經檢察官
    於偵查中以證人身分對其他共犯所犯情節證述，檢察官並未
    提出新事證以釋明被告等人就何證人、共犯有勾串之虞，是
    自難僅以證人尚未詰問完畢，遽認被告曾榮鑑、吳油貴、謝
    金榮、郭火、張昭宏、陳殿榮即有串證或勾串共犯之虞，況
    在被告曾榮鑑、吳油貴、謝金榮、郭火、張昭宏、陳殿榮或
    證人之陳述倘有前後矛盾不一之情形者，法院本應就各相關
    陳述之主、客觀條件，及其他一切證據資料相互勾稽調查，
    據以判明何部分內容與事實相符，非謂供述有陳述不一之情
    事時，即遽認被告曾榮鑑、吳油貴、謝金榮、郭火、張昭宏
    、陳殿榮有勾串其他共同被告或證人之虞。至被告曾榮鑑、
    吳油貴、謝金榮、郭火、張昭宏所涉違反貪污治罪條例等罪
    嫌，係屬最輕本刑5 年以上有期徒刑之重罪，被告曾榮鑑、
    吳油貴、謝金榮、郭火、張昭宏面臨上開刑責，極有可能預
    期判決之刑度甚重，為規避審判程序之進行或妨礙刑罰之執
    行而有逃亡之可能性存在，仍有相當理由認為被告曾榮鑑、
    吳油貴、謝金榮、郭火、張昭宏、陳殿榮並非全無逃亡之虞
    ，惟本院已分別審酌各被告曾榮鑑、吳油貴、謝金榮、郭火
    、張昭宏、陳殿榮之犯罪情節及資力，對被告曾榮鑑、吳油
    貴、謝金榮、郭火、張昭宏、陳殿榮分別酌定相當之保證金
    並限制被告曾榮鑑、吳油貴、謝金榮、郭火、張昭宏、陳殿
    榮之住居，應可對被告產生強大的心理約束力，擔保被告曾
    榮鑑、吳油貴、謝金榮、郭火、張昭宏、陳殿榮之到庭，而
    無羈押被告之必要，詳予敘明。
四、依刑事訴訟法第111條、第121條第1項，裁定如主文。
中    華    民    國    100  年    9    月    6      日
                  刑事第四庭  審判長法  官  張淑華
                                    法  官  林宜靜
                                    法  官  林維斌
以上正本證明與原本無異。
如不服本裁定，應於裁定送達後5 日內向本院提出抗告狀。
                                    書記官  鄭嘉惠
中    華    民    國   100    年    9     月    6     日